最　高　行　政　法　院　裁　定
　　　　　　　　　　　　　　　　　　 96年度裁字第03525號
上　訴　人　悅柔國際有限公司
代　表　人　甲○○
被 上訴 人　臺北縣政府
代　表　人　乙○○
上列當事人間因食品衛生管理法事件，上訴人對於中華民國95年
11月29日臺北高等行政法院95年度簡字第00607號判決，提起上
訴，本院裁定如下：
　　主  文
上訴駁回。
上訴審訴訟費用由上訴人負擔。
　　理  由
一、按對於適用簡易程序之裁判提起上訴或抗告，須經本院許可
    ，且該許可以訴訟事件所涉及之法律見解具有原則性者為限
    ，行政訴訟法第235條定有明文。所謂法律見解具有原則性
    ，係指該事件所涉及之法律問題意義重大，而有加以闡釋之
    必要情形而言，如對行政命令是否牴觸法律所為之判斷；或
    就同類事件高等行政法院所表示之見解，相互牴觸。
二、本件上訴人為販售「艾特萊芙」食品，於民國95年2月1日出
    刊之常春月刊第275期（2月號）第31頁刊載「痛風不只是痛
    而已？！就像冰山一角，Active Live艾特萊芙帶給您另一
    種選擇，恢復您活躍的人生．．．痛風有50%的危險是在看
    不見的地方，痛只是冰山的一角，若是沒有好好治療，可能
    會造成致命的後遺症，包括腎病變、心臟血管疾病．．．總
    代理：悅柔國際有限公司．．．電話：00-00000000」等語
    。因內容涉及誇張、易生誤解詞句之廣告（下稱系爭廣告）
    ，為行政院衛生署中醫藥委員會查獲，報由行政院衛生署函
    移被上訴人所屬衛生局查證結果，上訴人坦認刊登上開廣告
    ，被上訴人乃以上訴人違反食品衛生管理法第19條第1項規
    定，依同法第32條第1項規定，以95年3月20日、北府衛藥字
    第0950017991號行政處分書，處上訴人新臺幣（下同）3萬
    元罰鍰。上訴人不服，遂循序提起行政訴訟。案經原審駁回
    其訴，駁回意旨略以：上訴人雖主張系爭廣告所用前開警示
    性詞句非其所創造，屬醫學事實之陳述，並無涉及誇大不實
    易生誤解之處云云。惟查系爭廣告除刊載前述上訴人所稱之
    警示性醫學事實陳述外，並佐以產品Active Live艾特萊芙
    之圖片及「總代理：悅柔國際有限公司．．．電話：00-000
    00000．．．全國各專賣藥局銷售中，消費者服務專線：000
    0000000，產品皆投保富邦產品責任險新台幣參仟萬元」等
    文句，顯係以販售「艾特萊芙」食品獲取利益為目的，並非
    單純提供民眾醫學常識之警示性文章，而以系爭廣告整體表
    現觀之，係藉提供醫學常識教育大眾之形態，結合其產品之
    推介廣告，誤導消費者認為其產品具有預防、改善、減輕或
    治療所述痛風之功效，被上訴人認其涉有誇張、易生誤解之
    情事，並非無據。又查上訴人經營販售食品業，刊登廣告前
    應確實明瞭並遵行食品衛生管理法相關規定，其違規刊登系
    爭廣告，縱非故意，難謂無過失，自應依法受罰。另原處分
    已記載其處分理由及法令依據，並未違反行政程序法第96條
    第3款規定。是上訴人之主張均無可採，訴請撤銷，為無理
    由，應予駁回等由。資為其判決之論據。
三、上訴人上訴意旨略以：本件被上訴人雖認上訴人違反食品衛
    生管理法第19條第1項規定，原處分雖有法令依據之記載，
    惟並未說明處分之理由及相關之證據資料為何，顯已違反行
    政程序法第96條第3款之規定。原判決對此未能查明，竟認
    原處分並無違反前揭行政程序法規定，顯有判決理由矛盾之
    違誤。又本件涉及行政程序法第96條第3款之適用，自具有
    原則上重要性，是本件上訴應予許可等語。
四、本院按：上訴意旨所述係屬原審認定事實，及判決理由是否
    詳盡之爭執，尚非法律重要原則性之問題，揆諸首揭法律說
    明，本件上訴為不合法，應予駁回。
五、依行政訴訟法第249條第1項前段、第104條、民事訴訟法第
    95條、第78條，裁定如主文。
中　　華　　民　　國　　96　　年　　12　　月　　13　　日
                    最高行政法院第一庭
                        審判長法官　高　啟　燦
                              法官　黃　璽　君
                              法官　廖　宏　明
                              法官　楊　惠　欽
                              法官　林　樹　埔
以  上  正  本  證  明  與  原  本  無  異
中　　華　　民　　國　　96　　年　　12　　月　　13　　日
　　　　　　　　　　　　　　　書記官　彭　秀　玲
